【裁判字號】    92,交易,202
【裁判日期】    900625
【裁判案由】    過失傷害
【裁判全文】
臺灣高雄地方法院刑事判決                        九十二年度交易字第二二號
    公  訴  人  臺灣高雄地方法院檢察署檢察官
    被      告  甲○○
右列被告因業務過失傷害案件，經檢察官提起公訴（九十二年度偵緝字第八二八號）
，本院判決如左：
    主  文
甲○○從事業務之人，因業務上之過失傷害人，處有期徒刑肆月，如易科罰金，以參
佰元（即新臺幣玖佰元）折算壹日。
    事  實
一、甲○○係計程車司機，為從事駕駛業務之人，於民國九十一年十月一日十五時二
    十分許，駕駛車號ＺＩ－九二七號營業小客車，沿高雄市○鎮區○○路南向北行
    駛，本應注意駕駛人駕駛汽車，應遵守道路交通標誌、標線、號誌之指示；汽車
    在雙向二車道行駛時，應注意在劃有分向限制線之路段，不得駛入來車之車道內
    ，而當時天候晴朗、日間自然光、路面乾燥、無缺陷、無障礙物、視距良好，依
    其智識、能力，又無不能注意之情事，竟疏未注意，跨越分向限制線並闖越紅燈
    駛入來車道，適有乙○○騎乘車號ＸＡＥ－三九一號機車，沿高雄市前鎮區○○
    ○街東向西途經上開路口時，甲○○因閃避不急，致其上開營業小客車右前方葉
    子板處與乙○○之機車左邊腳踏板發生擦撞，造成乙○○人車倒地，受有頭部外
    傷併腦震盪、下背部挫傷、左第三腰椎橫突骨折之傷害。
二、案經乙○○訴由高雄市政府警察局前鎮分局報請臺灣高雄地方法院檢察署檢察官
    偵查起訴。
    理  由
一、訊據被告甲○○對於右揭時地與告訴人乙○○發生擦撞之事實固坦承不諱，惟矢
    口否認有任何過失傷害之犯行，辯稱：我前面已經沒有車我才走的，沒有闖紅燈
    ，也沒有超越雙黃線，是告訴人忽然騎過來我閃避不及云云。惟查：
  (一)右揭犯罪事實，業據證人即告訴人乙○○於偵查中結證：我走崗山東街往瑞福路
    方向，是綠燈，且我已經過路口的一半，被告是瑞福路南向北行駛，被告是紅燈
    ，而且是第三輛車，他的前兩台車都在停紅燈，但他不但闖紅燈，還跨越雙黃線
    到對向車道，在路口撞到我等語（見九十二年度偵字第六七三號卷第四頁背面）
    ；且被告亦不否認其係第三部車等語（見九十二年度偵緝字第八二八號卷第十三
    頁背面）。
  (二)又依警卷第十頁卷存之高雄市○○○○○道路交通事故調查報告表觀之，被告上
    開營業小客車停放於岔路口之瑞福路南向北快車道行車線處，頭北偏西、尾南偏
    東，距瑞福路分向限制線延伸線右前輪二．一公尺、右後輪一．０公尺，右後車
    角距崗山東街南側路邊延伸線三．０公尺，其後南向快車道行車路線處留有左、
    右輪各三．一公尺及三．０公尺之煞車痕，且該煞車痕係自東南向西北方之痕跡
    ，足認告訴人乙○○顯然在已經通過瑞福路南向北車道，而進入對向之北往南車
    道處上時，始遭被告在瑞福路北往南車道上之路口撞擊，再依上開調查報告表上
    之煞車痕方向判斷被告營業小客車之行向，應可認定被告係跨越分向限制線駛入
    來車道。又依社會上一般之通念，若被告自瑞福路由南向北方向行駛之道路係綠
    燈，且又如被告所言前面二部車者已開走了（見上開第八二八號偵查卷第十九頁
    背面），被告大可直接向前直行，又何須跨越分向限制線行駛？足見當時瑞福路
    由南向北方向係紅燈，而被告為超越前二台因紅燈停駛之自用小客車，即跨越分
    向限制線行駛，而不慎與告訴人乙○○之機車發生擦撞，應可認定，被告之辯解
    ，因與上開之證據不符，亦與常情有違，並無足採。
  (三)按駕駛人駕駛汽車，應遵守道路交通標誌、標線、號誌之指示；汽車在雙向二車
    道行駛時，應注意在劃有分向限制線之路段，不得駛入來車之車道內，道路交通
    安全規則第九十條、第九十七條第二款分別定有明文。被告領有營業小客車駕駛
    執照，業據其於偵查中自承在卷（見見上開第八二八號偵查卷第十四頁），其自
    應知悉上開規定並於駕車時應予注意之，而當時天候晴朗、日間自然光、路面乾
    燥、無缺陷、無障礙物、視距良好，有警卷卷存高雄市○○○○○道路交通事故
    調查報告表可證，且依其智識、能力，又無不能注意之情事，竟疏未注意，跨越
    分向限制線並闖越紅燈駛入來車道而肇事，其有過失甚為明確。又告訴人乙○○
    受有頭部外傷併腦震盪、下背部挫傷、左第三腰椎橫突骨折之傷害，亦有卷存林
    進興醫院診斷證明書可資證明，是被告之過失行為與告訴人傷害間顯有相當因果
    關係。
  (四)此外，復有高雄市政府警察局交通大隊交通事故談話紀錄表、車輛修估單附卷可
    稽，事證明確，被告犯行洵堪認定。
二、本件被告係駕駛計程車為職業，業據被告於本院審理時供陳明確（見本院九十二
    年六月三日審判筆錄），是被告應為從事業務之人。核被告所為，係犯刑法第二
    百八十四條第二項前段之業務過失傷害罪，公訴意旨認被告所犯係刑法第二百八
    十四條第一項前段普通過失傷害罪，容有未洽，惟起訴之基本事實同一，爰依法
    變更起訴法條，附此敘明。本院審酌被告並無前科紀錄，素行尚屬良好，有卷存
    臺灣高等法院被告全國前案紀錄表、臺灣高雄地方法院檢察署刑案資料查註紀錄
    表附卷可稽，本件因被告行車未盡注意義務，致使告訴人受有傷害造成身體、精
    神上之痛苦，且犯後猶飾詞狡辯，犯後態度不佳，並於事後仍未與告訴人達成和
    解，以填補告訴人之損害等一切情狀，量處如主文所示之刑，並諭知易科罰金折
    算標準，以示懲戒。
三、據上論斷，應依刑事訴訟法第二百九十九條第一項前段、第三百條、刑法第二百
    八十四條第二項前段、第四十一條第一項，罰對罰鍰提高標準條例第一條前段、
    第二條，判決如主文。
中      華      民      國    九十      年      六      月    二十五    日
                                  臺灣高雄地方法院刑事第七庭
                                      法  官  曾吉雄
右正本證明與原本無異。
如不服本判決，應於判決送達後十日內，向本院提出上訴狀。
                                      書記官   唐美玲
中    華    民    國    九十二    年      六       月        二十六    日
論罪科刑法條：
刑法第二百八十四條第二項：
從事業務之人，因業務上之過失傷害人者，處一年以下有期徒刑、拘役或一千元以下
罰金，致重傷者，處三年以下有期徒刑、拘役或二千元以下罰金。


司法院資訊處製作；財團法人民間司法改革基金會備份。
